最高法院民事裁定                                九十一年度台抗字第三○二號
    抗  告 人  甲○○○
右抗告人因與澎湖縣馬公市公所間請求國家賠償事件，對於中華民國九十一年一月十
七日台灣高等法院高雄分院裁定（九十年度重上國更(二)字第一號），提起抗告，本院
裁定如左：
    主  文
原裁定關於駁回抗告人請求八十歲至八十三歲之看護費本息及該訴訟費用部分廢棄，
應由台灣高等法院高雄分院更為裁判。
其他抗告駁回。
抗告訴訟費用，關於駁回其他抗告部分，由抗告人負擔。
    理  由
本件抗告人於原法院為訴之追加，請求相對人澎湖縣馬公市公所應再賠償抗告人民國
八十九年十月起至其八十三歲止之看護費新台幣（下同）一千一百八十七萬九千八百
零一元及自追加訴狀繕本送達翌日起算之法定遲延利息，原法院以：抗告人前請求相
對人賠償至其七十九歲止之看護費，除八十四年三月二十八日起至同年十月十四日止
之五十萬七千五百元及八十四年十月起至八十九年九月止之三百六十萬元暨其利息，
先後經第一審（五十萬七千五百元本息部分）、第二審（三百六十萬元本息部分）及
第三審判決抗告人勝訴確定在案外，其餘即八十九年十月起至抗告人七十九歲止之看
護費部分，經原法院前審判決抗告人敗訴後，則因其未提起第三審上訴而告確定，是
抗告人於原法院為訴之追加，請求相對人再賠償八十九年十月至抗告人七十九歲止之
看護費，應係就已判決確定之同一損害賠償請求權再行起訴。又此追加請求之看護費
，與抗告人上開經判決敗訴確定之部分，係本於同一侵權行為法律關係所生，且當事
人亦相同，並非確定判決事實審言詞辯論終結後新發生之事實，上訴人抗辯：該追加
請求部分，因嗣後始支出或取得終身癱瘓之證明，而為確定判決事實審言詞辯論終結
後所發生之事實，不受既判力之拘束云云，自無足取。因認抗告人就八十九年十月起
至其七十九歲止之看護費所為訴之追加，違反民事訴訟法第四百條第一項之規定，而
依同法第二百四十九條第一項第七款予以裁定駁回，經核於法尚無違誤。抗告意旨，
聲明廢棄該部分原裁定，難認為有理由。至抗告人追加請求八十歲起至八十三歲之看
護費（見原審更二卷第五九、六０頁），則因其在此之前所請求之看護費，並未包括
該部分看護費在內，自非前揭確定判決效力之所及，乃原法院以同一理由，併予裁定
駁回，即有未合。抗告意旨，指摘原裁定關於此部分為不當，求予廢棄，為有理由，
並應由原法院更為裁判。
據上論結，本件抗告一部為有理由，一部為無理由。依民事訴訟法第四百九十二條第
二項、第一項、第九十五條、第七十八條，裁定如主文。
中      華      民      國    九十一    年      五      月    三十一    日
                              最高法院民事第一庭
                                  審判長法官  李  錦  豐
                                        法官  楊  鼎  章
                                        法官  吳  麗  女
                                        法官  許  朝  雄
                                        法官  陳  國  禎
      右正本證明與原本無異
                                              書  記  官
中      華      民      國    九十一    年      六      月    二十一    日
